臺灣新竹地方法院民事小額判決
110年度竹東小字第39號
原      告  未來與生活管理委員會

法定代理人  劉克迅  
被      告  蔡泳    
上列當事人間給付管理費等事件，本院於民國110年1月29日辯論
終結，判決如下：
    主  文
原告之訴駁回。
訴訟費用由原告負擔。
    爭執事項之理由要領
一、按區分所有權人或住戶積欠應繳納之公共基金或應分擔或其
    他應負擔之費用已逾二期或達相當金額，經定相當期間催告
    仍不給付者，管理負責人或管理委員會得訴請法院命其給付
    應繳之金額及遲延利息。公寓大廈管理條例第21條定有明文
    。揆諸前開規定，住戶積欠管理費已逾2期或達相當金額，
    經催告仍不給付，始得起訴命該住戶給付應繳之金額及遲延
    利息。（臺灣高等法院暨所屬法院100年法律座談會紀錄參
    照）。
二、查未來與生活大廈區分所有權人會議固確係於民國109年1月
    3日選任109年度管理委員會，並決議管理費超過繳費期限1
    個月罰5%，第2個月以後加罰，並列入規章，且經原告即未
    來與生活管理委員會於109年7月6日向新竹縣竹東鎮公所報
    備變更主任委員，而經新竹縣竹東鎮公所同意備查，有原告
    提出之未來與生活大廈區分所有權人會議紀錄、未來與生活
    大廈管理規約、新竹縣竹東鎮公所109年7月10日竹鎮建字第
    1090006335號函在卷可稽，堪認上開未來與生活大廈區分所
    有權人會議決議關於管理費超過繳費期限之罰款，即係公寓
    大廈管理條例第21條所指之遲延利息。而被告前雖積欠108
    年9月至12月及109年1月至4月之2期管理費未繳，惟原告於1
    09年8月17日以存證信函向被告催繳後，被告已繳納108年9
    月至12月之管理費，此為原告所不爭執（109年12月25日言
    詞辯論筆錄參照）。據此，原告聲請對被告發支付命令後，
    被告僅尚積欠109年1月至4月之1期管理費未繳（嗣後於審理
    中亦已繳納），揆揆前揭規定，原告自尚不得起訴命被告給
    付欠繳之1期管理費及罰款。
三、綜上，原告請求被告給付逾期繳納管理費之罰款25,366元，
    為無理由，應予准許。
中    華    民    國   110    年     2    月    5     日
　　             竹東簡易庭    法  官  汪銘欽
以上正本係照原本作成。
如對本判決上訴，非以其違背法令為理由不得為之，且須於判決
送達後二十日內以上訴狀記載上訴理由向本院提出上訴狀。如委
任律師提起上訴者，應一併繳納上訴審裁判費。
中    華    民    國   110    年     2    月    5     日
                                書記官  周育瑜
附錄：
一、民事訴訟法第436條之18第1項：
    （小額訴訟程序）判決書得僅記載主文，就當事人有爭執事
    項，於必要時得加記理由要領。
二、民事訴訟法第436條之24第2項：
    對於小額程序之第一審裁判上訴或抗告，非以其違背法令為
    理由，不得為之。
三、民事訴訟法第436條之25：
    上訴狀內應記載上訴理由，表明下列各款事項：
    (一)原判決所違背之法令及其具體內容。
    (二)依訴訟資料可認為原判決有違背法令之具體事實。